臺灣屏東地方法院民事裁定
111年度重訴字第9號
原      告  兆豐產物保險股份有限公司

法定代理人  梁正德  
原      告  明台產物保險股份有限公司

法定代理人  長瀬耕一
原      告  新光產物保險股份有限公司

法定代理人  吳昕紘  
原      告  和泰產物保險股份有限公司

法定代理人  莊瑞德  
共      同
訴訟代理人  曾允斌律師
被      告  有善企業有限公司

法定代理人  許鈞棋  
訴訟代理人  湯瑞科律師
上列當事人間請求侵權行為損害賠償事件，本院裁定如下：
    主  文
本件於本院111年度重訴字第31號請求損害賠償事件訴訟終結前
，停止訴訟程序。
    理  由
一、按訴訟全部或一部之裁判，以他訴訟之法律關係是否成立為
    據者，法院得在他訴訟終結前以裁定停止訴訟程序，民事訴
    訟法第182條第1項定有明文。又所謂以他法律關係為據，係
    指該項法律關係之存在與否，對於本訴訟之法律關係或在本
    訴訟所主張之抗辯等，為其先應解決之問題者而言。
二、本件原告主張：被告所經營門牌屏東縣○○鄉○○路0○0號廠區
    內儲物室之北側地面，於民國109年11月15日16時許，因電
    器因素引發火災，延燒至原告兆豐產物保險股份有限公司、
    明台產物保險股份有限公司、新光產物保險股份有限公司、
    和泰產物保險股份有限公司（以下分別簡稱兆豐、明台、新
    光、和泰產險公司）所共同承保訴外人高科磁技股份有限公
    司（下稱高科公司）所有門牌同鄉中正路454號南廈倉庫，
    致高科公司受有貨物損失新台幣（下同）2,821萬3,877元及
    殘餘物清除費用151萬4,639元，扣除自負額，原告共已依約
    賠付高科公司2,083萬3,334元，依保險法第53條第1項及民
    法第184條第1項前段規定，原告各得代位高科公司請求被告
    賠償兆豐產險公司729萬1,667元、明台產險公司666萬6,667
    元、新光產險公司479萬1,667元、和泰產險公司208萬3,333
    元等情。被告則抗辯：系爭火災純屬意外，倘有人為因素，
    亦應由被告所承租廠房之出租人負損害賠償責任，且高科公
    司請求損害賠償之金額，亦與實際損失不符等語。關於被告
    就高科公司上開損失，是否應負損害賠償責任，乃本件之先
    決問題，現已由本院111年度重訴字第31號損害賠償事件審
    理中，為免裁判歧異，本院認於該事件終結前，有裁定停止
    本件訴訟程序之必要，爰依首揭規定，裁定如主文。
中　　華　　民　　國　　111 　年　　5 　　月　　 9  　日
                  民事第二庭    法　官　林昶燁
正本係照原本作成。
如不服本裁定應於送達後10日內向本院提出抗告狀，並繳納抗告
費新台幣1,000 元。　　　　　　　　　
中　　華　　民　　國　　111 　年　　5 　　月　　 9　　日
                                書記官　潘豐益